臺灣桃園地方法院刑事判決
                                      110年度訴字第450號
                                      110年度訴字第561號
公  訴  人  臺灣桃園地方檢察署檢察官 
被      告  陳彥霖


選任辯護人  廖家瑜律師（法律扶助）
被      告  洪玉茹



選任辯護人  葉禮榕律師（法扶律師）
被      告  李睿喆



選任辯護人  洪嘉吟律師（法扶律師）
上列被告因違反毒品危害防制條例案件，分別經檢察官提起公訴
（109年度偵字第36831號）及追加起訴（110年度偵緝字第751號
），本院合併判決如下：
    主  文
陳彥霖、洪玉茹共同犯販賣第三級毒品未遂罪，各處有期徒刑肆
年。
甲○○共同犯販賣第三級毒品未遂罪，處有期徒刑貳年。
扣案如附表一所示之物沒收。
    事  實
一、陳彥霖、洪玉茹、甲○○明知4-甲基甲基卡西酮係毒品危害防
    制條例所規定之第三級毒品，不得販賣，竟共同基於販賣第
    三級毒品以牟利之犯意聯絡，由陳彥霖負責提供摻有上述毒
    品之咖啡包（下稱毒品咖啡包），由洪玉茹負責上網兜售及
    與買家聯繫，再由陳彥霖、洪玉茹、甲○○3人共同出面與買
    家交易之方式以販賣毒品咖啡包。即由洪玉茹於民國109年1
    1月9日前某時在其與甲○○同居之彰化縣鹿港鎮住處，以手機
    連結網際網路之「TikTok（抖音）」平臺以暱稱「彰化女濕
    機」張貼「彰化營（圖示）」之疑似販賣毒品訊息，嗣桃園
    市政府警察局桃園分局警員執行網路巡邏發現上情，即喬裝
    買家向洪玉茹打招呼示意購買毒品，洪玉茹隨即提供其通訊
    軟體「WeChat（微信）」帳號「kissme_0823」供喬裝買家
    之警員加入好友後，再以「WeChat（微信）」暱稱「毛」與
    喬裝買家之警員聯繫交易事宜，洪玉茹遂將此事轉告其毒品
    上游陳彥霖，最後同意以1包毒品咖啡包售價新臺幣（下同
    ）600元，10包以上則1包500元，及買家需再補貼洪玉茹自
    彰化北上桃園之車資4,000元為條件，與喬裝買家之警員確
    認出售毒品咖啡20包，合計1萬4,000元後，即由陳彥霖先行
    交付毒品咖啡包20與洪玉茹，復駕駛車牌號碼000-0000號自
    用小客車載洪玉茹、甲○○，於109年11月10日凌晨3時許，攜
    帶上揭20包毒品咖啡包至桃園小巨蛋附近之桃園市桃園區三
    民路與壽山路口，在車內與喬裝買家之警員洽談毒品交易事
    宜，並先由洪玉茹交付如附表一編號1所示之毒品咖啡包與
    喬裝買家之警員驗貨，經喬裝買家之警員確認為毒品無誤後
    ，正欲表明身分予以逮捕時，因陳彥霖察覺後方有警車尾隨
    ，前方有偵防車堵截，隨即駕車突圍逃逸而未遂，警方於現
    場扣得如附表一編號1所示之上揭毒品咖啡包1包。
二、案經桃園市政府警察局桃園分局報告臺灣桃園地方檢察署檢
    察官偵查起訴。
    理  由
壹、程序部分：
一、按無證據能力之證據，固不得作為判斷之依據，其有證據能
    力者，亦須經合法調查程序，始得作為判斷之依據，此由刑
    事訴訟法第155條第2項規定：「無證據能力、未經合法調查
    之證據，不得作為判斷之依據」自明。又刑事訴訟法第166
    條以下規定之交互詰問，屬人證調查證據程序之一環，與證
    據能力係指符合法律規定之證據適格，亦即得成為證明犯罪
    事實存否之證據適格，其性質及在證據法則之層次並非相同
    。故刑事訴訟法第159條之1第2項所指得為證據之被告以外
    之人於偵查中向檢察官所為之陳述，其證據能力不因偵訊證
    人、鑑定人當時被告不在場，未親自詰問證人、鑑定人而受
    影響，僅於審判期日該證據須經合法調查（包括交互詰問程
    序），始得作為判斷之依據（最高法院97年度台上字第603
    號判決意旨參照）；又刑事訴訟法第159條之1第2項規定：
    「被告以外之人於偵查中向檢察官所為之陳述，除顯有不可
    信之情況者外，得為證據」，已揭示被告以外之人於偵查中
    向檢察官所為之陳述，原則上有證據能力，僅於顯有不可信
    之情況者，始例外否定其得為證據。是被告如未主張並釋明
    顯有不可信之情況時，檢察官自無須再就無該例外情形為舉
    證，法院亦無庸在判決中為無益之說明。換言之，法院僅在
    被告主張並釋明有「不可信之情況」時，始應就有無該例外
    情形，為調查審認（最高法院98年度台上字第4539號判決意
    旨參照）。查證人黃奕慶於檢察官偵訊時所為之陳述，雖據
    被告陳彥霖之辯護人於本院主張無證據能力，然其僅表示「
    偵查中未經過被告對質詰問」云云（本院訴字第450號卷㈠第
    110頁），並未具體指明該等陳述有何顯不可信之情況，而
    黃奕慶業經本院傳喚到庭供被告及辯護人詰問在案（見本院
    訴字第450號㈠卷第197至225頁），已完足為合法調查之證據
    ，自得為本案判斷之依據。
二、除上述證據能力說明外，本判決以下援引作為認定犯罪事實
    之供述及非供述證據，業經檢察官、被告及辯護人於本院準
    備程序表示同意有證據能力（見本院110年度訴字第450號卷
    ㈠〈下稱本院訴字第450號卷㈠〉第133至134頁、本院110年度訴
    字第561號卷〈下稱本院訴字第561號卷〉第113至114頁），本
    院審酌該等證據作成時並無違法取證或證據力明顯偏低之情
    形，依刑事訴訟法第159條之5及第158條之4規定，認以資為
    證據核無不當，揆諸前開說明，該等證據均有證據能力。
貳、實體部分
一、認定犯罪事實所憑證據及理由：
  ㈠上揭犯罪事實，業據被告甲○○於本院準備程序及審理時坦承
    不諱（見本院訴字第561號卷第106、279至280頁），核與證
    人即桃園市政府警察局桃園分局警員黃奕慶於偵查中及本院
    審理時、證人即同分局警員林志遠於本院審理時證述之情節
    （見109年度偵字第36831號卷〈下稱偵字第36831號卷〉第131
    至137頁，本院訴字第450號卷㈠第198至225頁），大致相符
    ，並有警員黃奕慶與被告洪玉茹之「TikTok（抖音）」對話
    紀錄截圖2幀、「WeChat（微信）」對話紀錄截圖9張、警員
    黃奕慶於109年11月10日出具之職務報告、密錄器錄音譯文
    表、同局扣押物品清單各1份、案發現場監視器錄影畫面翻
    拍照片4張、本院當庭勘驗案發現場之監視器錄影及密錄器
    錄音光碟之勘驗筆錄各1份附卷可佐（見偵字第36831號卷第
    62至63、64至67、88至91、111頁，本院訴字第450號卷㈠第1
    27至132頁）。又扣案如附表一所示之毒品咖啡包，經送鑑
    定結果：黃色粉末1包，毛重9.0680公克，淨重7.6380公克
    ，取樣0.6874公克，驗餘淨重6.9506公克，檢出第三級毒品
    4-甲基甲基卡西酮（4-methylmethcathinone、Mephedrone
    、4-MMC），純度為2.2%，純質淨重0.1680公克，亦有交通
    部民用航空局航空醫務中心109年12月15日航藥鑑字第00000
    00Q號鑑定書1份附卷可稽（偵字第36831號卷第107、109頁
    ），此外，復有扣案如附表一所示之第三級毒品1包在卷足
    憑，足認被告甲○○之任意性自白與事實相符。
　㈡訊據被告陳彥霖、洪玉茹均矢口否認上揭犯行，被告陳彥霖
    辯稱：我只是好心駕駛我名下的BHQ-0587號自用小客車載洪
    玉茹、甲○○而已，他們坐我的車從彰化到桃園要做什麼事，
    我沒有問他們，我不會問他們要做什麼，是洪玉茹、甲○○帶
    路的，也沒有說要跟何人見面。到了現場之後，我看到有2
    名男子站在副駕駛座跟洪玉茹講話，當時副駕駛座的窗戶沒
    有打開，那2名男子都是站在右後方，我不知道他們在講什
    麼話。我載洪玉茹、甲○○他們到了現場，當那2個男子靠近
    才知道洪玉茹他們要做什麼，但是我不知道他們在講什麼，
    我沒有跟那2名男子對話，我都坐車裡面。我有看到警車過
    來，因為我會害怕，想說大半夜停路邊會被臨檢，我就油門
    加速走掉，我會跑就是因為看到警察當然要跑，我沒有做壞
    事，是甲○○叫我要跑的，我也沒有問甲○○為何要跑。我離開
    之後，甲○○也沒有跟我說當時發生何事，都沒有說到話，我
    載洪玉茹、甲○○到路邊之後，我就開車回彰化，我沒有載洪
    玉茹、甲○○回去，因為洪玉茹、甲○○要我在路邊放他們下車
    等語；被告洪玉茹辯稱：我當時使用的是我的OPPO手機，門
    號是0000-000-000，這是我母親的門號，起訴書這些訊息都
    不是我PO的，那是甲○○用我的手機跟喬裝的警員對話，是甲
    ○○用「彰化女濕機」跟對方聊天，因為甲○○用完就會把對話
    刪掉，所以我不知道，甲○○他們約好就跟我說要去桃園，毒
    品咖啡包不是我帶的，我知道甲○○有帶毒品咖啡包，但是我
    不知道甲○○帶幾包。到了現場，我好像有跟2名男子對話，
    但是那天我喝酒，我不記得當天是否有對話，當時副駕駛的
    車窗有搖下來，是甲○○拿毒品咖啡包給他們，我當時都在後
    座滑手機，甲○○也有跟那2名男子講話，我沒有看到警察過
    來，我都在後座滑手機，後來就開車走了，我也不知道為何
    要把車開走，我只聽到甲○○說趕快開，但是我不知道是什麼
    事。我有問為何要把車開走，但是甲○○沒有說原因，後來陳
    彥霖就原車載我們就回鹿港等語。經查：
　1.證人即共同被告甲○○於本院審理證稱：偵字36831號卷第87
    至88頁所顯示洪玉茹手機內抖音暱稱為「彰化女濕機」，微
    信帳號是「kissme_0823」，彰化「營」文字跟下面兩個影
    片都是洪玉茹設定的，可達鴨（圖示）是喬裝警員，洪玉茹
    與喬裝警員的對話，也是洪玉茹輸入的，而且當時洪玉茹有
    將放毒品咖啡包的盒子的照片傳給對方看，洪玉茹回喬裝警
    員的時候，我們一起住在彰化，洪玉茹在回覆喬裝警員的一
    些問題，我在旁邊我有看到。洪玉茹使用的微信帳號「kiss
    me_0823」，也就是另案彰化地院判決上所記載的帳號，我
    們另案在彰化的時候洪玉茹被查到的手機是OPPO的手機，手
    機門號是0000000000那支，洪玉茹從桃園到彰化好像都是使
    用這支手機。我們從彰化到桃園的車程中我有聽到洪玉茹有
    接電話，在車上我沒有看到傳訊息，因為我在前座，洪玉茹
    是接喬裝警員的電話，他們講說約在哪裡，說到了之類的話
    。又本案販賣之毒品咖啡包是陳彥霖在彰化鹿港我與洪玉茹
    住的地方拿給洪玉茹的，因為洪玉茹說有人要跟她買，洪玉
    茹跟陳彥霖說別人要出價多少錢，陳彥霖說要收1萬6千元，
    最後成交價是多少我不知道，當時陳彥霖拿20包毒品咖啡包
    給洪玉茹，我當場看到的，洪玉茹再找陳彥霖開車載我們上
    來桃園與對方交易，後來是在一個7-11旁邊與對方見到面，
    對方就是喬裝買家的警員，我們是坐在車內，當時陳彥霖開
    車，我坐副駕駛，洪玉茹坐在右後座，洪玉茹在車裡，開一
    半的車窗跟喬裝買家的警員講話，喬裝買家的警員後來到副
    駕駛座我的車窗旁邊，陳彥霖就把車窗開到一半跟對方說話
    ，我也有跟警察講話，陳彥霖就跟對方說要先給錢、對方說
    怕被騙之類的，洪玉茹跟陳彥霖都跟喬裝買家的警員說不會
    騙你，後來洪玉茹自己從她的包包拿出咖啡包給對方，喬裝
    買家的警員拿走咖啡包之後就打開來看，當喬裝買家的警員
    打開之後，後面的警察就都出來了，警車也開到我們前面，
    陳彥霖說有警察，他就開車跑了，警車沒有攔到我們，交易
    的毒品咖啡包就被警察拿走。我們走了之後就直接回彰化，
    我跟洪玉茹都是坐陳彥霖的車到彰化鹿港洪玉茹的家，我們
    事後有聯絡，就是陳彥霖有來我跟洪玉茹住的地方找我們串
    證，陳彥霖跟我、洪玉茹說若被查獲要講說是我們出去玩，
    不是要去交易毒品，我們3人在警詢之前就已經串好，所以
    我們3人在警局說的都不實在等語（見本院訴字第450號卷㈠
    第284至300頁），是以證人甲○○業已明確證稱本件係由洪玉
    茹使用其於彰化另案為警查獲之OPPO手機內抖音平臺暱稱「
    彰化女濕機」及微信帳號「kissme_0823」上網兜售毒品咖
    啡包，負責尋找買家及聯繫交易事宜，並將蹉商情形告知陳
    彥霖，由陳彥霖決定應向買家收取之金額及提供交易所需之
    毒品，待洪玉茹與買家敲定交易之時間、地點後，即由陳彥
    霖負責開車載送渠等一起北上與買家見面之方式以完成交易
    等情，足見被告洪玉茹、陳彥霖就本案販賣毒品行為具有犯
    意聯絡及行為分擔無訛。
　2.證人即警員黃奕慶於本院審理時證稱：109年11月10日凌晨3
    時，我們在三民路及壽山路口執行查緝毒品專案勤務，主要
    是我和林志遠，還有其他支援、固定埋伏的警員。因我在抖
    音有看到販毒的帳號，我加入之後，有詳談購毒的內容，是
    我使用微信帳號與對方對話，因為對方抖音有營業的圖案，
    就是「彰化女濕機」的帳號（按應係指暱稱），在是「彰化
    」2字右邊有一個「營」字，我們會判斷這就是有在販賣毒
    品，因為很多人會用這種方式來規避查緝。「營」是他們自
    己打上去的，才會轉換成這個圖案，就是販賣毒品的意思，
    但是因為我們也不確定所以才會私訊他，看他到底是賣什麼
    ，我們是先看到這個「營」字圖案，就懷疑在賣毒品，後來
    才去跟帳號聯繫。對方的抖音是「彰化女濕機」，並要我加
    入「kissme_0823」微信帳號，微信的暱稱是「毛」，我確
    定是女生，因為我有跟她語音通話。在之前微信對話的訊息
    部分，她有提到1：6跟1：5，指的是價錢跟數量，就是一包
    500元、一包600元，這些就是販毒的術語，對話紀錄中有跟
    她說「20有嗎」是指20包有嗎，她回答我說去問問看，她後
    來報價是來回含油錢「1W4」就是1萬4千元的意思，因為對
    話中她有稱呼我為「哥」，所以確認她是女性，我知道她在
    彰化，所以我有在微信發送「老闆北部有嗎，找不到店家」
    問對方有沒有外送到北部。之後就約在桃園小巨蛋附近的7-
    11旁的三民路及壽山路口見面，這個地點確定是在微信裡面
    就已經講好的地點，卷附的微信對話截圖，可能有些沒截圖
    完整有被遮蔽所以沒有看到如何約定地點的對話。我們先到
    場，被告他們後續到的時候，是一台白色的自小客車，車上
    有3人，陳彥霖是駕駛，甲○○坐在副駕駛座，洪玉茹坐在副
    駕駛的後座，我跟3個都有講到話，主要是洪玉茹跟我在講
    ，前面的兩名男性是附和，前後車窗都沒有完全打開，前車
    窗大約搖下來約12公分，後車窗大約搖下來約20公分，我的
    位置是靠近洪玉茹那邊，站在後車窗旁邊。因為我們也怕她
    是來詐騙的，所以要看到底是不是毒品咖啡包，情況大約如
    譯文的過程，最後是洪玉茹把咖啡包拿出來的，洪玉茹當時
    手上拿一個盒子，裡面裝有好多包咖啡包，他們說只能這樣
    在車上看，不能確定是誰講的，前座的兩個男生其中一個跟
    我說「給現金」，也沒辦法判斷誰說的，但交易的過程的重
    點對話都是洪玉茹在講的。而且我確定拿毒品給我的人就是
    後座的女性洪玉茹，並不是坐在前座的甲○○。因為我們已經
    拿到1包咖啡包了，就確認他們是來交易、販賣毒品，就通
    知附近埋伏的警力去攔查，他們可能看到警車就跑了，因為
    他們一路違規闖紅燈，後來我們沒有追到。我們先前在微信
    是懷疑他們在賣毒品，到現場目的是要確認他們到底是不是
    真正在賣毒品，我在交易當天有看到後座女生的臉部，所以
    認得出來是在庭的洪玉茹。我在跟洪玉茹對話的時候，車內
    的陳彥霖、甲○○都可以聽到，也有反應，而且陳彥霖、甲○○
    均催促趕快完成交易，陳彥霖並沒有表現出此事與其無關或
    斥責洪玉茹、甲○○不要在車內交易毒品以免牽連到他等類似
    情形等語（見本院訴字第450號卷㈠第199至225頁）；證人即
    警員林志遠於本院審理時亦證稱：本件查緝過程均如黃奕慶
    上揭證述，我也有跟陳彥霖、甲○○講到話，具體內容就是催
    促快點完成交易，他們還不時左顧右盼，可能怕有警察出現
    ，我有進進出出7-11，來來去去的，大都在旁邊。我除了去
    7-11拿杯子之外，我還有通知我們在外面埋伏的警力，因為
    我們已經確定是毒品咖啡包，所以我們想要逮捕他們。我跟
    外面支援的警察打PASS，請他們過來，我們有開語音通話，
    那時我有帶耳機，通知在旁邊埋伏的偵防車，影片中我剛好
    出來，我打完PASS之後，我說同事可以出來前後包夾了，可
    能警車從後面出來的時候，駕駛（按指陳彥霖）有從照後鏡
    看到警車先出來，所以駕駛已經有反應要往前逃，偵防車出
    來的時候，來不及把他逮捕才會讓他跑掉，而且他們有擦撞
    到中央分隔島後繼續跑等語（見本院訴字第450號卷㈠第201
    、222至223頁），是證人黃奕慶、林志遠亦已明確證述，本
    件係由被告洪玉茹使用其抖音暱稱「彰化女濕機」及微信帳
    號「kissme_0823」在網路上散佈販賣毒品之訊息，並以微
    信與喬裝警員蹉商毒品交易之數量、價格，且以微信訊息及
    語音約定見面之時間及地點，嗣由陳彥霖開車載送洪玉茹、
    甲○○到場與警員見面時，亦係由洪玉茹負責與警員主要交談
    ；另陳彥霖、甲○○均與有警員講到話，且警員與洪玉茹談話
    內容，陳彥霖、甲○○二人之車窗有打開亦能聽見，並有附和
    洪玉茹之言語。又洪玉茹將試用之咖啡包交付喬裝警員時，
    陳彥霖、甲○○則在一旁催促警員付錢完成交易，並不時在車
    內東張西望，異常警覺，深怕有警察埋伏出現，嗣陳彥霖發
    現有警車出現，隨即駕車加速離開現場，並擦撞分隔島突圍
    逃逸等情，益證被告洪玉茹、陳彥霖就本次販賣毒品行為，
    客觀上確有參與販賣之構成要件事實，應堪認定。
  3.本院當庭勘驗警員密錄器錄音對話內容結果（詳如附件），
    其中女聲部分為被告洪玉茹之對話，業為被告洪玉茹自承在
    卷（見本院訴字第450號卷㈠第132至133、277頁），並經共
    同被告甲○○分於本院審理中證述在案（見本院訴字第450號
    卷㈠第286至287頁，本院訴字第561號卷第108至113頁），已
    屬無訛。觀諸被告洪玉茹對喬裝警員稱：「只能這樣看」、
    「不會騙你，我都開車上來了，兩個小時還騙你」、「它這
    個是雙金的，它退了之後好睡，我們自己都有試過。」、「
    對啊，所以我們特地跑上來先拿給你啊，而是你說要試的，
    而且有跟我確定了。」、「裡面是黃粉料，這樣好不好，啊
    你現金可以先…」、「那個真的不是咖啡啊，真的是黃底的
    料」、「你…現在有杯…你現在試一包…」、「你看裡面的料
    就知道了」、「你開開包裝看裡面有什麼」、「看顏色就好
    了」、「沒有沒有，沒事，我是說你開看裡面顏色」、「沒
    有，大哥，你對我講話這樣，因為是我跟你在聯絡的…」、
    「你開一包裝看裡面顏色就知道是不是了，因為你畢竟必須
    錢先給我…這樣，OK嗎？」等語（見本院訴字第450號卷㈠第1
    28至132頁），是被告洪玉茹在交易現場，主動向喬裝警員
    表示特地開車北上花費2個多小時攜帶咖啡包交給警員試用
    ，並稱咖啡包為黃底的料，保證品質無訛，核與上揭證人甲
    ○○、黃奕慶所證稱本次交易相關事宜，均由洪玉茹負責聯繫
    ，現場亦係由洪玉茹主談等情相符，足見洪玉茹其為本次毒
    品交易事宜之主要當事人。另如附件所示對話內容，其中男
    聲的部分01：12：54「不會」、01：12：58「沒辦法」、01
    ：15：48「你打開來看就知道了」、01：16：03「開啊」、
    01：15：29「我跟你講如果真的沒有效我們退你們錢」、01
    ：15：34「我用匯的匯給你」等語是陳彥霖講的等情，亦據
    證人甲○○於本院審理時供述在卷（見本院訴字第561號卷第1
    13頁），核與證人黃奕慶、林志遠於本院審理時一致證稱：
    被告洪玉茹、陳彥霖、甲○○都有與渠等講到話，洪玉茹是主
    要洽談者，其他2名男性是附和，催促快點交付完成等情（
    見本院訴字第450號卷㈠第199至201頁），大致相符，足見被
    告陳彥霖在交易現場確有參與洽談交易事宜無誤。
　4.依被告洪玉茹之抖音、微信帳號與喬裝警員之對話訊息觀之
    ，其中抖音軟體暱稱「彰化女濕機（帳號@kiss00000000）
    」，其下有「彰化營（圖示）」、「 微信帳號：kissme_08
    23」、「二則影片（圖示）」，其中「彰化營（圖示）」意
    即營業的圖案，疑似販賣毒品之訊息，嗣喬裝警員與「彰化
    女濕機」打招呼後，洪玉茹隨即提供微信帳號「kissme_082
    3」，供喬裝警員與其聯繫，並以微信暱稱「毛」與喬裝警
    員（「可達鴨（圖示）」）進行毒品交易對話，其中被告洪
    玉茹向喬裝警員明確表示「1：6 10罐1：5」、「1w4」，即
    1包毒品咖啡包為600元，如買10包以上則每包毒品咖啡包為
    500元、總共1萬4千元之毒品交易術語等情，此有查緝本案
    之喬裝警員之手機對話截圖在卷可考（見偵字第36831號卷
    第87至88頁），復經證人即警員黃奕慶於上開本院審理證述
    明確（見本院訴字第450號卷㈠第203至205頁），核與一般在
    網路上散佈販售毒品訊息並兜售毒品之手法及過程無違。參
    以被告洪玉茹與甲○○2人於本次逃脫警方團捕後，復另行起
    意，於同年12月18日，由洪玉茹以其持用相同之行動電話門
    號0000000000號搭配OPPO廠牌AX7手機，在網際網路平台「T
    iktok（即抖音）」以暱稱「忻」(帳號kissme-0823)於公開
    影片留言張貼「彰化營(圖示)」之販賣毒品訊息，嗣桃園市
    政府警察局大園分局警員於執行網路巡邏勤務時，見洪玉茹
    張貼之上開訊息，即喬裝買家與洪玉茹聯繫，洪玉茹即提供
    其「微信」帳號「kissme_0823」供警員加入好友，雙方再
    以「微信」聯繫，洽談毒品交易事實，嗣達成以1萬6,000元
    之代價交易第三級毒品咖啡包40包，並約定於110年1月3日
    中午在彰化縣○○鎮○○路○段○號之麥當勞交易，洪玉茹再將上
    情通知少年林○佑請其提供毒品咖啡包40包，林○佑再聯絡其
    上游許祐銘提供含有第三級毒品4-甲基甲基卡西酮、硝甲西
    泮成分之毒品咖啡包40包。嗣於110年1月3日11時許，許祐
    銘駕駛車號○○○號自小客車搭載林○佑；李○喆騎乘車號○○○號
    重型機車搭載洪玉茹先至彰化縣鹿東國小附近會合，由林○
    佑透過買家之語音留言研判對方非警察身分，4人再至上開
    約定地點，由洪玉茹、甲○○進入麥當勞2樓，將喬裝購毒者
    之警員帶領至1樓門口，要求警員坐上由許祐銘駕駛之前開
    自小客車後座交易，警員基於安全之顧慮，提議在車窗外交
    易，洪玉茹即坐至上開自小客車後座，並將上開毒品咖啡包
    40包交給車窗外之警員，此時在旁埋伏之其他警員即上前表
    明身分，並逮捕許祐銘、林○佑及洪玉茹，甲○○則逃離現場
    ，其等販毒行為因而未遂等情，業據被告洪玉茹於另案警詢
    、偵查中、臺灣彰化地方法院（下稱彰化地院）及臺灣高等
    法院臺中分院（下稱臺中高分院）審理時坦承不諱，而被告
    洪玉茹所涉犯販賣第三級毒品而混合二種以上之毒品未遂罪
    ，業經彰化地院判處有期處徒刑1年11月，嗣經洪玉茹上訴
    後，經臺中高分院駁回上訴，並諭知緩刑5年確定在案，此
    有該案相關卷宗資料在卷可考（見本院110年度訴字第450號
    卷㈡〈下稱本院訴字第450號卷㈡〉第5至132、141至170頁），
    並有彰化地院110年度訴字第436號判決及臺中高分院110年
    度上訴字第1931號判決各1份在卷足參（見本院訴字第450號
    卷㈡第133至139、171至178頁），復為被告洪玉茹於本院審
    理時所是認（見本院訴字第450號卷㈠273頁），足堪認定。
    稽諸被告洪玉茹於本院審理時自承：本案及彰化該次為警查
    獲時，所留存的行動電話門號均為0000000000號，且前後2
    次所持用之手機均為彰化該案查獲之OPPO手機等語（見本院
    訴字第450號卷㈠第274頁），是被告洪玉茹前後2次上網販賣
    毒品咖啡包所使用之手機含門號、抖音及微信帳號均屬相同
    ，且擔任角色、交易手法、過程亦大致相同，另前後2次參
    與販賣之行為人均有被告甲○○，而甲○○於本院審理時亦已坦
    承有與洪玉茹先後2次共同販賣第三級毒品未遂之犯行，足
    認被告洪玉茹於本案所為，確屬販賣第三級毒品咖啡包之行
    為無誤。
　5.本院當庭勘驗案發現場之監視器錄影光碟結果如下：錄影畫
    面左下角顯示位置：「三民路（台1）、成功路_8/10（廣）
    全景（三民路一段、壽山路）」、右下角顯示時間：「2020
    /11/1003：58：16」，畫面開始一輛白色自用小客車停在三
    民路1段靠外側車道路邊（在鏡頭中間下方，僅見車頭），
    有一輛深色偵防車自壽山路往三民路1段方向逆向行駛於外
    側車道欲攔阻該輛白色自用小客車（車號000-0000） ，白
    色自用小客車隨即起駛，並往內側車道閃避偵防車攔截，而
    成功駛離現場，一輛警車出現跟隨在後，車旁站立一名著制
    服警員，其畫面截圖均如偵字第36831號卷第89至90頁所載
    等情，有本院勘驗筆錄1份在卷可佐（見本院訴字第450號卷
    ㈠第126至127頁），被告陳彥霖自陳：上揭畫面中駕駛白色
    車號000-0000號自用小客車為其本人，被告甲○○坐在副駕駛
    座，被告洪玉茹坐副駕駛座後方，因看到警車過來，害怕半
    夜停路邊會被臨檢，所以就加油門走掉等語（見本院訴字第
    450號卷㈠第107、127頁），參以證人黃奕慶於上揭本院審理
    時所證稱：被告洪玉茹好像有點害怕，所以車窗搖一點下來
    而已，被告陳彥霖、甲○○都有講話，就是催促快點交易完成
    ，車窗也只搖下來一點而已，還不時的左顧右盼，可能怕有
    警察出現，他們都很緊張，前後左右看，待發現有警車出現
    後，還一路違規闖紅燈逃逸等語（見本院訴字第450號卷㈠第
    200至201頁）；另證人林志遠上揭本院審理時證稱：被告等
    人駕車突圍時甚至有擦撞中央分隔島情形等語（見本院訴字
    第450號卷㈠第223頁），由此可知，被告陳彥霖當時負責駕
    駛自客小客車搭載被告洪玉茹、甲○○2人前往交易時，異常
    警覺，不時觀察四周有無警方人員埋伏，且當時車上之人均
    未下車，俾得立刻脫身，見警車上前包夾，隨即駕車加速離
    去，甚至擦撞中央分隔島，一路違規闖紅燈逃逸等情，核與
    販賣毒品行為人遭警方圍捕時，為求脫身而有不計一切後果
    突圍之行止相符，堪認其等係從事毒品交易行為無訛。
　6.被告洪玉茹固否認犯行，並以前詞置辯。其辯護人亦為被告
    之利益辯護稱：抖音與微信通訊、微信通話以及案發現場被
    告3人與警員之對話均無法證明被告前去桃園係販賣毒品。
    卷內抖音、微信內容都是甲○○所發，被告洪玉茹未與警員商
    議毒品交易之內容，洪玉茹與警員黃奕慶該日通話內容沒有
    任何交易毒品之訊息。案發現場錄音內容也無法證明被告洪
    玉茹前去是交易毒品。故被告洪玉茹去桃園非出於販賣毒品
    之故意，自不構成起訴書認定販賣第三級毒品未遂罪，請為
    無罪諭知等語。然查：
　⑴被告洪玉茹自陳其手機內之抖音暱稱「彰化女濕機」（抖音
    帳號：@kiss_00000000）、微信帳號「kissme_0823」均為
    其自行所設定，且警員與「彰化女濕機」打招呼後，亦係由
    其同意警員加其微信帳號成為好友等情，已如前述，且觀諸
    其抖音、微信帳號之「0823」數字，即為被告洪玉茹之生日
    「8月23日」，復為其所是認（見本院訴字第450號卷㈠第272
    至273頁），符合一般人常用自己生日設定帳號、密碼之習
    慣，更可證明上開帳號為其所使用無訛 。是警員使用該等
    帳號與其聯繫毒品交易事宜，係在其意料之內，故其與警員
    之對話內容，應係其所為，始符常情。雖被告洪玉茹辯稱上
    開手機內之對話內容均係甲○○擅自拿其手機與警員交談，且
    事後復將對話刪除，其不知情；復稱其手機未設密碼， 甲○
    ○可隨時拿去更改其手機軟體之抖音及微信帳號，並使用其
    抖音、微信帳號云云，然證人甲○○於本院審理係證稱：洪玉
    茹說是我拿她的手機去抖音PO販賣訊息的事情不實在，因為
    洪玉茹的手機有密碼，我不能去操作洪玉茹的手機。我沒有
    去改洪玉茹說她的帳號文字，洪玉茹說她的手機帳號都是公
    開的，我有密碼，我可以去拿她的手機來改等情，均不實在
    。本案當時洪玉茹她有帶手機在手上，我到桃園當天，我自
    己有帶手機在身上，洪玉茹的手機在路上是由她自己保管，
    我並沒有幫她保管，我不可能限制她使用自由，她使用手機
    的時候不需要我的允許。洪玉茹手機上的訊息、語音通話內
    容都是洪玉茹自己輸入的沒有經過我，她說可能是我拿去傳
    的然後刪掉的，都不實在。我不會去動她的手機也不會去動
    她帳號，我只拿她手機玩遊戲而已，洪玉茹的手機有設密碼
    ，洪玉茹解鎖後我才玩她的手機等語（見本院訴字第450號
    卷㈠第284至300頁），是以證人甲○○業已否認及反駁被告洪
    玉茹上開指控，已難認被告洪玉茹所辯屬實。佐以證人甲○○
    已於本院審理時坦承參與本件販賣第三級毒品未遂之犯行而
    認罪，是其已無將責任推給洪玉茹藉以免責之必要，又被告
    洪玉茹固供稱伊與甲○○2人係因為彰化被抓到那件事吵架而
    分手等語（見本院訴第450號卷㈠第316頁），然未曾供述其
    與甲○○間有何怨隙或糾紛，衡情，甲○○應無挾怨報復而誣指
    洪玉茹之動機，況甲○○所指述之上揭情節，與卷事實亦無不
    合，故其指述應屬非虛。參以被告洪玉茹業已自承偵字3683
    1號卷第88頁下方所顯示之「通話時間 00：32（上午3：54
    ）」之微信語音通話，是其與喬裝警員聯繫之通話，核與證
    人黃奕慶證述該通語音通話係其與被告洪玉茹本人之通話無
    誤，再參以諸被告洪玉茹自陳上揭喬裝警員現場密錄器錄音
    對話內容：「沒有，大哥，你對我講話這樣，因為是我跟你
    在聯絡的。」等語為其對喬裝警員所講等情，足證被告洪玉
    茹負責本次交易聯繫事宜無訛，故其辯稱上開手機微信文字
    對話內容，均係被告甲○○個人所為，與伊無涉云云，顯與事
    證不符，要屬卸責之詞，不足採信。
　⑵按現代人對手機依賴度甚高，通常均自己保管手機並隨身攜
    帶，俾得隨時使用以備不時之需，尚無假手他人保管必要。
    且現代人極其重視隱私，對手機如此重要之私密物品，通常
    均設有密碼保護，以防止他人無端開啟窺探其個資或竄改資
    料，是在未得本人允許情況下，實難逕自使用他人手機。本
    件被告洪玉茹自陳與甲○○於案發當時僅為交往中之男女朋友
    ，並非配偶或至親，且被告甲○○亦無權限制洪玉茹使用手機
    ，則洪玉茹殊無將手機交付甲○○保管，待欲使用時再向甲○○
    取回而徒增其擾之理，況證人甲○○當時已有手機使用乙節，
    亦可從證人即被告洪玉茹於本院審理時證稱：陳彥霖跟甲○○
    都有用FACETIME，甲○○有用他快壞掉的手機跟陳彥霖聯繫等
    語（見本院訴字第450號卷㈠第280頁），可證甲○○亦無拿取
    洪玉茹手機作為聯絡工具之必要。至洪玉茹另辯稱甲○○係與
    伊共用伊的手機等語，然甲○○業已證稱：伊沒有洪玉茹手機
    的密碼，基本上也不會去動洪玉茹的手機，伊曾借洪玉茹的
    手機來玩遊戲，但是在洪玉茹解鎖後才給伊玩遊戲等語（見
    本院訴字第450號卷㈠第289、297至300頁），足見甲○○在被
    告洪玉茹同意情況下偶而使用其手機玩遊戲，難認係與洪玉
    茹共用手機之情事。又縱如洪玉茹有與甲○○共用手機之情事
    ，則甲○○使用其手機與本案喬裝買家之警員聯繫相關毒品交
    易事宜時，亦係經洪玉茹同意為之，此可從洪玉茹自陳有看
    到甲○○與警員聯絡見面時間、地點等部分訊息等語（見本院
    訴字第450號卷㈠第260至261頁），尚非其所辯被告甲○○私自
    使用伊手機與警員聯繫後均將訊息刪除，致伊無法知悉內容
    等情，是其上開所辯亦難為其有利之認定。況本件警員加入
    洪玉茹微信帳號，係得洪玉茹之同意後始以「可達鴨（圖示
    ）」與其進行微信對話，此有卷附被告洪玉茹抖音與微信帳
    號對話截圖可查（見偵字第36831號卷第87頁），復據證人
    黃奕慶證述在卷（見本院訴字第450號卷㈠第215至216頁），
    均如前述，足見嗣後對話內容均係在被告洪玉茹掌握之中而
    無不知之理。是洪玉茹辯稱係共同被告甲○○擅自拿取其手機
    與警員對話，為伊所不知乙節，既未能舉證以證其實，復與
    上開情況證據不合，有違常情，顯不足取。
　⑶被告洪玉茹雖又辯稱伊與甲○○、陳彥霖一起北上桃園，只是
    與網友（按指喬裝警員）一起「開趴」喝毒品咖啡包，且本
    件扣案毒品咖啡包並非伊所攜帶而係甲○○交給喬裝警員等語
    ，然本件扣案毒品咖啡包確係被告洪玉茹交付給喬裝買家之
    警員乙情，業據證人黃亦慶、林志遠、甲○○一致證述在卷，
    已如前述，足見被告洪玉茹推稱係同案被告甲○○交付警員乙
    節，顯然不實。又被告洪玉茹雖稱與喬裝警員一起開趴，然
    對於喬裝警員應負責什麼事項，例如何人提供場地，由何人
    提供其他毒品咖啡包，以及其他共同被告甲○○、陳彥霖是否
    一起參與等節，均無法合理說明，已難自圓其說，況被告洪
    玉茹僅拿出一包毒品咖啡包給喬裝警員試泡，如何能滿足多
    人開趴之需求？況被告洪玉茹如欲找人開趴一起喝毒品咖啡
    包玩樂，僅須就近找朋友即可，何須大老遠從彰化開2個多
    小時的車程到桃園找喬裝警員玩樂之必要，且被告洪玉茹與
    警員微信對話中明確約定毒品咖啡包20包含油錢共1萬4千元
    等情，已非無償轉讓，要與朋友一起開趴喝毒品咖啡包之情
    節有間。另被告洪玉茹倘係無償提供毒品咖啡包給喬裝警員
    ，又何必在現場讓喬裝警員「驗貨」，並對喬裝警員對話稱
    ：我不會騙你，我都開車上來了，兩個多小時，我的咖啡包
    為雙金黃底的料，退了比較好睡，我們都有試過等語，而擔
    保其所提供毒品之品質，並由共同被告陳彥霖、甲○○在一旁
    催促喬裝警員付錢完成交易行為等情，均足認其等係從事販
    賣毒品牟利之行為無訛，是被告洪玉茹所辯「開趴」之說，
    無非係臨訟杜撰之詞，洵不足採。
　7.被告陳彥霖固亦否認犯行，並以前揭情詞置辯。其辯護人亦
    為其利益辯護稱：被告陳彥霖係受同案被告洪玉茹、甲○○之
    邀，基於朋友情誼搭載其等至案發現場，其等自始至終均未
    曾告知被告陳彥霖到場之原因，故被告陳彥霖與其等並無主
    觀犯意聯絡；又同案被告洪玉茹、甲○○有關被告陳彥霖之指
    述前後不一，應係有意栽贓嫁禍被告陳彥霖，難以採信；案
    發現場之警員密錄器之錄音對話，其中男聲部分，無法分辨
    係屬一人或數人所為，亦無法斷定為被告陳彥霖所為，且當
    時天色黑暗，車內未有燈光，警員所站位置係在副駕駛與右
    後座之間的車外，與坐在駕駛之被告陳彥霖相距較遠，難以
    確認被告陳彥霖在車內之行為及是否有講話情形，且警員作
    證時亦無法判斷現場錄音對話男聲部分究否為被告陳彥霖所
    為，且證人黃奕慶、林志遠均為警員，其等之證述內容當以
    構陷被告犯罪為目的，顯屬偏頗，並非可採。退步言之，被
    告陳彥霖縱有涉案，其與同案被告洪玉茹、甲○○並無主觀犯
    意聯絡，其駛車搭載洪玉茹、甲○○之行為，客觀上亦非販賣
    毒品之構成要件行為，故被告陳彥霖僅構成販賣毒品未遂罪
    之幫助犯等語。然查：
　⑴證人即警員黃奕慶、林志遠於本院審理時，一致證稱被告陳
    彥霖於案發現場與其等對話，並有催促完成交易之行為等情
    ，核與證人即被告甲○○所證稱被告陳彥霖有在現場與警員對
    話，並指出對話內容等情相符，已如前述，是被告陳彥霖與
    其辯護人均辯稱陳彥霖於當時均未與警員對話云云，已不可
    採。觀諸案發當時被告陳彥霖係坐在駕駛坐，而證人黃奕慶
    、林志遠係站在副駕駛座及右後座車窗旁，且當時副駕駛座
    及右後座之車窗均有部分開啟，觀諸車內之陳彥霖、洪玉茹
    、甲○○為證人黃奕慶、林志遠抓捕之對象，是證人黃奕慶、
    林志遠自當緊盯車內人員之一舉一動，對於車內人員講話，
    當無不能聽聞之理，且從案發現場照片觀之（見偵字第3683
    1號卷第89至90頁），當時被告等人所乘坐之車輛係停放靠
    近便利超商之路旁，該處除有路燈外，並有超商燈光照明，
    當有足夠光線可判斷車內人員之舉動，是證人黃奕慶、林志
    遠證稱其有目睹陳彥霖講話情形實屬有據。又證人黃奕慶、
    林志遠係執法人員，其與被告陳彥霖間亦無任何利害關係，
    殊無構陷陳彥霖而入其於罪之必要，是辯護人稱證人所證述
    內容係構陷被告陳彥霖而入人於罪，殊不足取。
　⑵證人即同案被告洪玉茹、甲○○於本院準備程序或審理時，已
    一致證稱，被告陳彥霖駕車載伊等逃離現場後，有將其等載
    送至彰化洪玉茹住處，並非就近在桃園路邊讓伊等下車而逕
    自離去等情，已如前述，是被告陳彥霖辯稱其駕車逃逸後係
    讓同案被告洪玉茹、甲○○在桃園路邊下車，自行回到彰化乙
    節，即與事實不符。參以證人甲○○復已證稱被告陳彥霖載送
    伊與洪玉茹回到彰化後，仍有聯繫，陳彥霖尚且有至洪玉茹
    住處要求其等配合串供並向警察謊稱是到桃園一遊，對所發
    生之事均稱不知情等串證行為，復如前述，足見陳彥霖確為
    撇清本案販賣毒品行為，而有勾串共犯洪玉茹、甲○○之情事
    ，足認其所辯未參與而不知情云云，純屬卸責之詞，不足採
    信。
　⑶又被告陳彥霖與同案被告洪玉茹、甲○○僅係一般朋友，並非
    至親乙情，為其所自承在卷，況從彰化至桃園路途甚遠，車
    程須兩個多小時，豈有無故載送被告洪玉茹、甲○○北上，而
    對於本次開車北上桃園之原因及欲從事何事，均完全不聞不
    問之理？又其到場後對於同案被告洪玉茹、甲○○與警員之如
    上對話，及洪玉茹交付毒品咖啡包予警員等涉嫌交易毒品之
    舉止，竟未阻止，甚或附和，而甘受其累，苟非事前有販賣
    毒品之犯意聯絡，孰能置信？再被告陳彥霖坐在駕駛座上，
    確有東張西望、左顧右盼，深怕警察出現之情狀，已據證人
    黃奕慶、林志遠上開證述在案，且其見後方有警車接近，前
    方有不明車輛出現，亦不經徵詢洪玉茹、甲○○意見，即狂催
    油門逃逸，甚且擦撞分隔島致其車輛受損亦在所不惜之舉動
    ，亦與販毒行為人遇警盤查逃逸之舉止相吻合，顯非不知情
    者之表現，是其辯稱沒有販賣毒品之犯意聯絡及行為分擔云
    云，顯與事證不符。雖其又辯稱：伊沒有做壞事，但半夜看
    到警察臨檢會害怕，所以要跑等語，亦屬自相矛盾之詞，而
    難取信，蓋警察臨檢係為查緝犯罪，被告如未做販賣毒品之
    行為，何必擔心警察臨檢，且即便警察違法臨檢亦可合理拒
    絕，殊無必要採取駕駛衝撞突圍之激烈手段，是其因心虛逃
    逸之情，已屬顯而易見，從而被告陳彥霖之言行尚屬不一，
    故其所辯自無足取。
  ㈢按第三級毒品4-甲基甲基卡西酮（4-methylmethcathinone、
    Mephedrone、4-MMC ），本無一定之公定價格，是其各次買
    賣之價格，當亦各有差異，而或隨供需雙方之資力、關係之
    深淺、需求之數量、程度、毒品之成色、貨源之充裕與否、
    販賣者對於資金之需求程度，以及政府查緝之態度，進而為
    各種不同之風險評估，而為機動性之調整，是其價格標準，
    自非一成不變，且販賣者從各種「價差」或「量差」或「純
    度」謀取利潤方式，亦有差異，然其所圖利益之非法販賣行
    為目的，則屬相同，並無二致。又按一般民眾普遍認知之毒
    品非法交易，向為政府查禁森嚴且重罰不寬貸，衡諸常情，
    倘非有利可圖，絕無平白甘冒被重罰風險之理，從而，舉凡
    其有償交易，除足反證其確另基於某種非圖利本意之關係外
    ，通常尚難因無法查悉其買進、賣出之差價，而諉無營利之
    意思，或阻卻販賣犯行之追訴。又販賣毒品之所謂販賣行為
    ，係行為人基於營利之目的，而販入或賣出毒品而言。販賣
    毒品者，其主觀上有營利之意圖，且客觀上有販賣之行為即
    足構成，至於實際上是否已經獲利則非所問。經查，被告3
    人先於網路上散佈販賣毒品之訊息，並與喬裝買家之警員協
    商毒品交易之數量、價格及車馬費後，自彰化開車北上交易
    毒品，足證其等主觀上確有營利之意圖甚明。
  ㈣綜上，被告陳彥霖、洪玉茹所辯，無非係卸責之詞，不足採
    信，本案事證明確，被告3人犯行，洵堪認定，應依法論科
    。
二、論罪科刑：
  ㈠按刑事偵查技術上所謂之「釣魚」，係指對於原已犯罪或具
    有犯罪故意之人，以設計引誘之方式，迎合其要求，使其暴
    露犯罪事證，再加以逮捕或偵辦者而言。此乃純屬偵查犯罪
    技巧之範疇，並未違反憲法對於基本人權之保障，且於公共
    利益之維護有其必要性。於此誘捕偵查案件，販毒者雖有販
    毒之故意，且依約攜帶毒品前往交付，並已著手實施販毒之
    行為，然因係受警員引誘偽稱欲購買毒品，警員原無買受毒
    品之意思，其虛與買賣毒品，意在辦案，以求人贓俱獲，伺
    機逮捕，事實上不能真正完成買賣毒品之行為，而應僅論以
    販賣毒品未遂罪（最高法院85年第4 次刑庭會議決議參照）
    。經查，本件被告洪玉茹係使用Tiktok（抖音）、Wechat（
    微信）軟體發佈暗示販賣第三級毒品咖啡包之訊息，本件警
    員黃奕慶因執行網路巡邏後查得被告洪玉茹所發送之上開廣
    告訊息，再與被告洪玉茹聯絡購買毒品，被告3人並依約攜
    帶上開毒品咖啡包前往約定地點交付，進而查獲本案犯行，
    足認被告3人本即有販賣第三級毒品之故意，且已著手實行
    販賣第三級毒品之行為，惟因警員為辦案所需而無購買毒品
    之真意，致不能真正完成販賣行為，而應僅論以販賣毒品未
    遂罪。
  ㈡核被告3人所為，均係犯毒品危害防制條例第4條第6項、第3
    項之販賣第三級毒品未遂罪。
  ㈢被告3人於著手販賣前，意圖販賣而持有第三級毒品之低度行
    為，應為其嗣後著手販賣之高度行為吸收，不另論罪（最高
    法院101年度第10次刑事庭會議決議參照）。
  ㈣被告3人間就上開販賣第三級毒品未遂犯行，互有犯意聯絡及
    行為分擔，為共同正犯。
　㈤刑之減輕：
  1.被告3人均依未遂規定減輕：
　　被告3人著手於販賣第三級毒品犯行之實行而不遂，均為未
    遂犯，均應依刑法第25條第2項之規定減輕其刑。
　2.被告甲○○依刑法第59條酌減其刑之說明：
　　按刑法第59條規定犯罪之情狀可憫恕者，得酌量減輕其刑，
    其所謂「犯罪之情狀」，與同法第57條規定科刑時應審酌之
    一切情狀，並非有截然不同之領域，於裁判上酌減其刑時，
    應就犯罪一切情狀（包括第57條所列舉之10款事項），予以
    全盤考量，審酌其犯罪有無可憫恕之事由（即有無特殊之原
    因與環境，在客觀上足以引起一般同情，以及宣告法定低度
    刑，是否猶嫌過重等），以為判斷，期使量刑之斟酌，符合
    比例原則。查被告甲○○於本院準備程序及審理時均已坦承犯
    行，且於本院以證人身分作證時，均能據實證述其餘被告之
    犯罪事實，對於法院審理案件具有一定助益，足見其具有相
    當悔意，犯後態度甚佳。又被告甲○○僅係陪同被告洪玉茹、
    陳彥霖北上桃園交易毒品，其本身未並負責與喬裝買家之警
    員聯絡，亦未提供販賣之毒品咖啡包，是其非本次販賣行為
    之主導者，參與之程序不深。且被告甲○○參與本次販賣毒品
    咖啡包之行為，復無證據證明其有獲利情形，尚非恃販毒維
    生之輩，更與謀取暴利之販毒主謀、大盤或中盤商有別，而
    販賣第三級毒品罪之法定本刑為「7年以上有期徒刑，得併
    科1千萬元以下罰金。」，刑度甚重，被告甲○○雖因適用上
    開未遂規定減刑其刑，然其減輕後之處斷刑，所可宣告之最
    低刑度仍達有期徒刑3年6月以上，尚無從反映其較輕之犯罪
    情節及協助司法調查之良好態度，客觀上足以引起一般人之
    同情，而有情輕法重之虞，爰依刑法第59條規定，遞予酌減
    其刑，以昭公允。　
  ㈥爰以行為人之責任為基礎，審酌被告陳彥霖於本案前未有犯
    罪科刑之前案紀錄；被告洪玉茹、甲○○前有販賣毒品經法院
    判刑之前案紀錄，此有臺灣高等法院被告前科紀錄表在卷可
    考。又販毒乃毒害之源，其源不斷，流毒他人，非僅生命、
    身體受其侵害，甚而社會、國家法益亦不能倖免，當非個人
    生命、身體法益所可比擬，被告洪玉茹自承有施用第三級毒
    品咖啡包之惡習，其等明知4-甲基甲基卡西酮（4-methylme
    thcathinone、Mephedrone、4-MMC）為管制之第三級毒品，
    為圖販賣毒品之鉅利，仍透過網際網路，欲販賣第三級毒品
    予他人，其所為足以擴散毒品並增加施用毒品人口，戕害購
    毒者之身心健康，其犯罪所生危害非輕，復考量被告陳彥霖
    負責提供本案販售之毒品，被告洪玉茹負責上網兜售並聯繫
    交易事宜，為本案販毒行為之主導者，且被告陳彥霖、洪玉
    茹犯後均否認犯行，態度不佳，實難輕縱；被告甲○○已坦承
    犯行，態度良好，且被告甲○○僅陪同交易，其犯罪情節較輕
    ，兼衡其等販毒之數量、價格、本件為警方所查獲而未散佈
    ，暨被告陳彥霖自陳：國中畢業之智識程度、目前從事餐飲
    業，月入約2萬4千元、家中有配偶及3名未成年子女待其扶
    養之家庭經濟狀況等語（見本院訴字第450號卷㈠第136頁）
    ；被告洪玉茹自陳：高中畢業之智識程度、目前從事KTV服
    務生工作，月入約2萬6千元、家中有母親、2名未成年子女
    及弟妹待其扶養之家庭經濟狀況等語（見本院訴字第450號
    卷㈠第136頁）；被告甲○○自陳：國中肄業之智識程度、入監
    前從事工程，月入約3至4萬元之經濟狀況等語（見本院訴字
    第561號卷第115頁）及其等犯罪動機、目的等一切情狀，分
    別量處如主文所示之刑，以資懲儆。
三、沒收部分：
  ㈠按查獲之第一、二級毒品，不問屬於犯人與否，均沒收銷燬
    之；犯第4條至第9條、第12條、第13條或第14條第1項、第2
    項之罪者，其供犯罪所用之物，均沒收之，毒品危害防制條
    例第18條第1項前段，第19條第1項已有明文；另違禁物，不
    問屬於犯罪行為人與否，沒收之，刑法第38條第1項亦規定
    甚明。是供毒品危害防制條例第19條第1項例示之罪犯罪所
    用之物，均沒收，然就查獲之違禁物部分，若非屬毒品危害
    防制條例第18條第1項前段所定應沒收銷燬之第一、二級毒
    品，自應依刑法第11條前段規定，回歸適用刑法「沒收」章
    之相關規定。查扣案如附表一編號1所示之毒品咖啡包1包（
    黃色粉末1包，毛重9.0680公克，淨重7.6380公克，取樣0.6
    874公克，驗餘淨重6.9506公克，純度為2.2%，純質淨重0.1
    680公克），經送鑑定結果，檢出檢出第三級毒品4-甲基甲
    基卡西酮（4-methylmethcathinone、Mephedrone、4-MMC）
    ，有前開毒品鑑定書1份附卷可佐，上開物品均係被告3人所
    有，供本案販賣所用，該等毒品即屬不受法律保護之違禁物
    ，應依刑法第38條第1項規定，為沒收之諭知。至包裹上開
    毒品之鋁箔包裝，因包覆毒品，其上顯留有該毒品之殘渣，
    衡情自難與之剝離，且無析離之實益與必要，當應連同該包
    裝併予宣告沒收；另送鑑耗損部分，既已滅失，自無庸宣告
    沒收。
  ㈡按犯第4條至第9條、第12條、第13條或第14條第1項、第2項
    之罪者，其供犯罪所用之物，不問屬於犯罪行為人與否，均
    沒收之，毒品危害防制條例第19條第1項定有明文。查未扣
    案如附表二編號1所示之手機1支，為被告洪玉茹所有，且係
    本件聯繫喬裝警員所用之電話，此據被告洪玉茹供述在卷（
    見本院訴字第450號卷㈠第274頁），核屬供被告洪玉茹犯罪
    所用之物，惟該手機已另案宣告沒在卷，此有臺灣彰化地方
    法院（下稱彰化地院）110度訴字第436號判決1紙在卷足查
    ，爰不予重複沒收，附此敘明。
  ㈢末以被告3人於本案因未及販賣即被查獲，並未有犯罪所得，
    故無犯罪所得沒收之問題，附此敘明。
據上論斷，應依刑事訴訟法第299條第1項前段，毒品危害防制條
例第4條第6項、第3項，刑法第11條、第28條、第25條第2項、第
59條、第38條第1項，判決如主文。
本案經檢察官陳建宇、乙○○提起公訴，檢察官乙○○追加起訴，檢
察官李孟亭到庭執行職務。
中　　華　　民　　國　　111 　年　　9 　　月　　19　　日
                  刑事第十四庭審判長法  官  江德民

                                    法  官  程欣儀

                                    法  官  吳天明
以上正本證明與原本無異
如不服本判決應於收受判決後20日內向本院提出上訴書狀，並應
敘述具體理由；其未敘述上訴理由者，應於上訴期間屆滿後20日
內向本院補提理由書（均須按他造當事人之人數附繕本）。「切
勿逕送上級法院」。
                                    書記官  高慈徽
中　　華　　民　　國　　111 　年　　9 　　月　　19　　日
附錄：本案論罪科刑法條全文
毒品危害防制條例第4條
製造、運輸、販賣第一級毒品者，處死刑或無期徒刑；處無期徒
刑者，得併科新臺幣3千萬元以下罰金。
製造、運輸、販賣第二級毒品者，處無期徒刑或10年以上有期徒
刑，得併科新臺幣1千5百萬元以下罰金。
製造、運輸、販賣第三級毒品者，處7年以上有期徒刑，得併科
新臺幣1千萬元以下罰金。
製造、運輸、販賣第四級毒品者，處5年以上12年以下有期徒刑
，得併科新臺幣5百萬元以下罰金。
製造、運輸、販賣專供製造或施用毒品之器具者，處1年以上7年
以下有期徒刑，得併科新臺幣1百50萬元以下罰金。
前5項之未遂犯罰之。
附表一：扣案物品
編號 物品名稱 持有人/所有人 鑑定報告 是否沒收 1 第三級毒品咖啡包1 包 被告3人 交通部民用航空局航空醫務中心109年12月15日航藥鑑字第0000000Q號鑑定書：黃色粉末1包，毛重9.0680公克，淨重7.6380公克，取樣0.6874公克，驗餘淨重6.9506公克，檢出第三級毒品4-4-甲基甲基卡西酮（4-methylmethcathinone、Mephedrone、4-MMC），純度為2.2%，純質淨重0.1680公克（偵字第36831號卷第125頁） 是 
附表二：未扣案物品
編號 物品名稱 持有人/所有人 是否沒收 1 OPPO AX7 Pro廠牌手機（含門號0000000000號SIM卡1張） 洪玉茹 否（已另案宣告沒收） 
附件：案發現場之警員密錄器錄音光碟勘驗結果
音軌時間 對話人員 譯文內容 00：00：14 乙（警員黃奕慶） 青溪所警員黃奕慶於109年11月10號2點40分，執行取締毒品勤務，勤務開始。 01：12：15 乙（警員黃奕慶） 喂，白色這台嗎 01：12：45 甲（男聲） 給現金 01：12：46 乙（警員黃奕慶） 我要先看東西 01：12：52 甲（男聲） 先給錢 01：12：53 乙（警員黃奕慶） 你們會不會跑走啊 01：12：54 甲（男聲） 不會 01：12：56 乙（警員黃奕慶） 還是先給一半 01：12：58 甲（男聲） 沒辦法 01：13：00 乙（警員黃奕慶） 還是我先看到底有沒有 01：13：07 乙（警員黃奕慶） 你拿一包給我看好了 01：13：11 乙（警員黃奕慶） 我看一個包裝就好了 01：13：12 甲（男聲） 只能這樣看 01：13：15 乙（警員黃奕慶） 這真的還是假的啦，我就看一包裝好，我真的被騙過 01：13：22 甲（女聲） 不會騙你，我都開車上來了，兩個小時還騙你 01：13：24 乙（警員黃奕慶） 話不能這樣講啊，我之前被騙好幾千，我就看一包裝好，其他算了 01：13：35 甲（女聲） 你這樣看 01：13：44 乙（警員黃奕慶） 給我看是會怎樣，要驗貨啊，不然一萬多捏 01：14：00 甲（男聲） 阿是要現泡一杯來喝是不是啦 01：14：03 乙（警員黃奕慶） 阿就看個貨而已，是那麼困難是不是啦，我也怕被你們騙啊，看一下不會死吧 01：14：28 丙（警員林志遠） 這怪怪的吧 01：14：33 乙（警員黃奕慶） 欸這跟我平常看得不太一樣捏 01：14：47 丙（警員林志遠） 不要好了，會不會被騙啊 01：14：51 乙（警員黃奕慶） 這種包裝沒看過啊 01：14：53 甲（女聲） 它這個是雙金的，它退了之後好睡，我們自己都有試過 01：14：58 乙（警員黃奕慶） 我知道妳試過，妳試沒用，要我試過才有用啊 01：15：03 甲（女聲） 對啊，所以我們特地跑上來先拿給你啊，而是你說要試的，而且有跟我確定了 01：15：07 丙（警員林志遠） 我們是怕被坑，之前就買過被坑了 01：15：10 乙（警員黃奕慶） 泡一泡是真的咖啡 01：15：12 甲（女聲） 這不是 01：15：16 乙（警員黃奕慶） 我們現在怎麼試 01：15：18 甲（女聲） 裡面是黃粉料，這樣好不好，啊你現金可以先… 01：15：25 丙（警員林志遠） 錢我們有，不是沒錢，是怕被你凹 01：15：26 甲（男聲） 我們不會凹你啦 01：15：29 甲（男聲） 我跟你講如果真的沒有效我們退你們錢 01：15：31 丙（警員林志遠） 靠北，你跑去哪裡我怎麼知道，怎麼找你 01：15：33 乙（警員黃奕慶） 對啊 01：15：34 甲（男聲） 我用匯的匯給你 01：15：36 乙（警員黃奕慶） 幹，每個人都這樣講 01：15：37 丙（警員林志遠） 幹，站這邊太危險了啦 01：15：39 甲（女聲） 那個真的不是咖啡啊，真的是黃底的料 01：15：43 乙（警員黃奕慶） 要怎麼試 01：15：45 甲（女聲） 你…你現在有杯…你現在試一包… 01：15：48 甲（男聲） 你打開來看就知道了 01：15：49 甲（女聲） 你看裡面的料都知道了 01：15：51 丙（警員林志遠） 我去裡面拿個杯了 01：15：56 甲（女聲） 你要在這邊試嗎 01：15：57 乙（警員黃奕慶） 對啊 01：15：58 甲（女聲） 你開開包裝看裡面有什麼… 01：16：00 甲（女聲） 看裡面，裡面… 01：16：01 乙（警員黃奕慶） 看裡面，裡面並沒什麼 01：16：02 甲（女聲） 看顏色就好了 01：16：03 甲（男聲） 開啊 01：16：04 乙（警員黃奕慶） 等一下我要給你錢，你兇屁喔 01：16：07 甲（女聲） 沒有沒有，沒事，我是說你開看裡面顏色 01：16：13 乙（警員黃奕慶） 我朋友拿個杯子 01：16：14 甲（女聲） 沒有，大哥，你對我講話這樣，因為是我跟你在聯絡的… 01：16：18 乙（警員黃奕慶） 對啊，我知道啊 01：16：19 甲（女聲） 你開一包裝看裡面顏色就知道是不是啊，因為你畢竟必須錢先給我…這樣，OK嗎 01：16：30 乙（警員黃奕慶） 好啦，這味道怎樣啦，畢竟我是跟他合資的… 01：16：32 甲（女聲） 哼，哼 01：16：44  （現場響起機車加速引擎聲、汽車長按喇叭聲） 01：16：51 乙（警員黃奕慶） 拿杯子啊，啊不然要怎麼試，直接倒喔，這怎麼喝得下去，對不對 01：17：03  （現場響起汽車加速引擎聲、警員喊叫聲、機車加速聲、一陣混亂聲…）